# 【求助陈版主：新租赁准则】租赁付款额、租赁期等问题

提问人：Lolillta 时间：2021-11-09 17:45:00
新租赁准则首次实施及后续执行中遇到若干问题，希望陈版主及各位大佬帮忙解惑：
1 、租赁付款额：
对于固定付款额及实质固定付款额，对统一合同中约定的除租金部分以外，其他收费项目如合同中约定的每月固定物业费、手续费等，是否作为租赁付款额一部分据此计算使用权资产。如何把握款项的实质而非形式/名义？
2 、租赁期限：
确定租赁期限，主要依据可强制执行合同的期间，考虑是否存在实质续租、终止等选择权，以及历史逐年续签的惯例。对于 1 年 1 签的合同，如果续租条款仅为形式约定、无强制约束力，历史上多年连续续签（ 2017 年 7 月-2021年 6 月），站在首次执行日 2021 年 1 月 1 日，如何确定租赁期；审计中介 7 月进场，已知当年完成续签、如何确定租赁期？
3 、增量借款利率：
折现率需考虑承租人特定情况及租赁期限，如一份 2017 年 7 月至 2022 年 6 月、共计 5 年的合同，首次执行日 2021 年 1 月 1 日确定折现率，是按剩余期限1.5年，还是按照单项合同 5 年期考虑利率。

回答人：chenyiwei
1 、合同包含租赁的，应合理分拆其中的租赁和服务部分，只有确定无法合理分拆的才全部作为租赁。合同总价在租赁和服务之间的分摊可以参照新收入准则下按单独售价比例将合同总价分摊到各项履约义务的操作。可明确区分的非租赁部分的价款不纳入租赁付款额计算。
2 、除了关注历史上是一年一签以外，要考虑承租人和出租人双方的逐年续签是否存在重大经济动因以证明其具有商业上的合理性。要结合商业合理性、商业逻辑等来考虑租赁期问题。
3 、首次执行日新旧衔接时，参照剩余租赁期1.5年（加权平均融资期限为0.75年）确定利率。